臺灣士林地方法院民事裁定
111年度訴字第8號
原      告  良京實業股份有限公司

法定代理人  平川秀一郎


被      告  劉健竑（原名：劉展宏）

上列當事人間請求清償借款事件，本院裁定如下：
    主  文
本件移送臺灣臺北地方法院。
    理  由
一、按當事人得以合意定第一審管轄法院，但以關於由一定法律
    關係而生之訴訟為限；前項合意，應以文書證之；被告不抗
    辯法院無管轄權，而為本案之言詞辯論者，以其法院為有管
    轄權之法院；訴訟之全部或一部，法院認為無管轄權者，依
    原告聲請或依職權以裁定移送於其管轄法院，民事訴訟法第
    24條、第25條、第28條第1項分別定有明文。又民事訴訟法
    關於合意管轄之規定，除專屬管轄外，得排斥其他審判籍而
    優先適用（最高法院99年度台抗字第110號、103年度台抗字
    第917號裁定意旨參照）。再債權讓與係以移轉特定債權為
    標的之契約，其受讓人固僅受讓債權，而非承受契約當事人
    之地位，惟對於債之同一性不生影響，因此附隨於原債權之
    抗辯權，亦不因債權之讓與而喪失。且所謂得對抗讓與人之
    事由，不獨實體法上之抗辯，訴訟法上之抗辯亦包括在內，
    如合意管轄之抗辯及仲裁契約之抗辯等（最高法院87年度台
    抗字第630號裁定、95年度台上字第2553號判決、97年度台
    上字第793號判決意旨參照）。
二、本件原告主張：㈠被告前向訴外人臺東區中小企業銀行股份
    有限公司（下稱臺東中小企銀）申請信用貸款，並簽訂授信
    約定書（下稱系爭約定書），迄尚有本金新臺幣（下同）11
    萬0,655元及利息、違約金未清償；㈡被告前向訴外人美國運
    通銀行股份有限公司（下稱美國運通銀行，嗣由渣打國際商
    業銀行股份有限公司〈下稱渣打商銀〉概括承受其在台分公司
    全部資產、負債及營業）申請信用貸款，並簽訂信用貸款申
    請書暨其他約定條款（下合稱系爭契約書），迄尚有本金15
    萬3,828元及利息未清償；㈢被告前向渣打商銀申辦信用卡，
    並簽訂信用卡合約書（下稱系爭合約書）暨申請餘額代償服
    務，迄尚有本金25萬8,327元及利息、違約金未清償，而臺
    東中小企銀、渣打商銀分別將其對被告之債權讓與原告，爰
    依消費借貸及債權讓與之法律關係提起本件訴訟等語。
三、經查：㈠系爭約定書第13條約定：「立約人對貴行所負之各
    宗債務，合意以台北地方法院或台東地方法院為第一審管轄
    法院」（見本院卷第18頁）；㈡系爭契約書中其他約定條款
    第14條約定：「就本貸款涉訟時，合約當事人均同意以台灣
    台北地方法院為第一審管轄法院」（見本院卷第62頁）；㈢
    系爭合約書第31條約定：「因本合約書涉訟時，持卡人同意
    以台灣台北地方法院為第一審管轄法院」（見本院卷第49頁
    ），足認臺東中小企銀與被告已以文書合意被告對臺東中小
    企銀所負之各宗債務，以臺灣臺北地方法院（下稱臺北地院
    ）或臺灣臺東地方法院為第一審管轄法院；美國運通銀行、
    渣打商銀與被告亦分別已以文書合意因系爭契約書、系爭合
    約書涉訟時，以臺北地院為第一審管轄法院，且依上說明，
    上開合意管轄法院之約款，受讓債權之原告、被告及法院均
    同應受其拘束。茲原告向無管轄權之本院起訴，尚有未合，
    爰參酌上開合意管轄約款均有合意臺北地院管轄，依職權將
    本件移送於臺北地院。
四、爰依法裁定如主文。　　
中　　華　　民　　國　　111 　年　　1 　　月　　19　　日
                  民事第四庭  法  官  林大為
以上正本係照原本作成。
如不服本裁定，應於裁定送達後10日內向本院提出抗告狀，並繳
納抗告費新臺幣1,000 元。
中　　華　　民　　國　　111 　年　　1 　　月　　19　　日
                              書記官  葉乙成